臺灣高等法院交通事件裁定　　　　　　　　　　　 九十三年度交抗字第六六二號
　　抗　告　人　甲○○
右抗告人因違反道路交通管理處罰條例案件，不服臺灣板橋地方法院中華民國九十三
年七月二十一日裁定（九十三年度交聲字第七一三號），提起抗告，本院裁定如左：
    主  文
抗告駁回。
    理  由
一、按汽車駕駛人，行經有燈光號誌管誌之交岔路口闖紅燈者，處新臺幣（下同）一
    千八百元以上五千四百元以下罰鍰；又汽車駕駛人有上開情形時，除依原條款處
    罰鍰外，並記違規點數三點，道路交通管理處罰條例第五十三條及第六十三條第
    一項第三款分別定有明文。復按行為人有違反道路交通管理處罰條例之情形，經
    當場舉發者，應填製舉發通知單後交付該行為人簽名或蓋章收受之，拒絕簽章者
    ，並記明其事由，視為已收受，違反道路交通管理事件統一裁罰基準及處理細則
    第十一條第一項第一款亦有規定。
二、原裁定認異議人即受處分人甲○○於民國九十三年三月二十四日下午四時三十八
    分許，騎乘其所有之車牌號碼ＱＵＰ─三五六號輕型機車，沿臺北市○○街行駛
    ，行駛至臺北市○○街與臺北市○○路○○路口，右轉至萬大路時闖紅燈（紅燈
    右轉）之違規事實，經臺北市政府警察局萬華分局西園路派出所警員當場攔下掣
    單舉發等情，有臺北市政府警察局九十三年三月二十四日北市警交大字第ＡＣＵ
    四八四七九一號舉發違反道路交通管理事件通知單影本乙紙附卷可稽（見原審卷
    第六頁）。異議人雖到庭辯稱：本來是綠燈，我行駛過去，轉到路口一半，突然
    轉換為紅燈，我想退回去，可是警察不同意云云。惟異議人提出申訴後，經臺北
    市政府警察局萬華分局函覆稱：員警於九十三年三月二十四日十六時三十八分，
    發現台端（異議人）騎乘車牌ＱＵＰ─三五六號輕型機車於萬大路與雙和街口紅
    燈右轉，員警親眼目睹違規事實後，示意該車駕駛停車受檢並核對相關證件後，
    且當場告知違規事由，以北市警交字第ＡＣＵ四八四七九一號通知單舉發，並告
    知如不服舉發，可事後向舉發分局或監理單位陳述意見，本案舉發並無違誤不當
    及侵權行為等語，有臺北市政府警察局萬華分局九十三年四月九日北市警萬分交
    字第０九三六一四四二三００號函附卷足稽（見原審卷第八頁）。且上開違規事
    實業經證人即臺北市政府警察局萬華分局西園路派出所警員王正陽於原審調查時
    到庭結證屬實（見原審卷第三０頁），並有證人當庭繪製之現場位置圖一紙在卷
    可佐（見原審卷第三三頁）。又異議人於舉發當時雖拒絕簽收該舉發知單，有臺
    北市政府警察局九十三年三月二十四日北市警交大字第ＡＣＵ四八四七九一號舉
    發違反道路交通管理事件通知單影本乙紙紙附卷可參（見原審卷第六頁），然依
    前開違反道路交通管理事件統一裁罰基準及處理細則第十一條第一項第一款之規
    定，本件舉發通知單既經當場舉發之員警記明異議人拒絕簽章之事由，則視為異
    議人已收受。從而原處分機關依道路交通管理處罰條例第五十三條及第六十三條
    第一項第三款之規定，裁處異議人罰鍰一千八百元，並記違規點數三點，核無不
    當。認異議人聲明異議為無理由，予以駁回。
三、抗告意旨略以：證人即舉發本交通違規案件之警員王正陽對於自己承辦之案件恐
    有偏頗之虞，且台北市○○街與萬大路交叉路口交通號誌不明，原審並未至現場
    履勘，本件之違規事實未臻明確，原裁定所認為無理由，爰提起抗告云云。
四、按交通燈號，於綠燈及紅燈間，尚有黃燈燈號以供緩衝，如抗告人於綠燈燈號時
    已開始右轉，當不致轉到路口一半，燈號即直接轉換成紅燈，是抗告人於原審所
    為綠燈時即已開始右轉之辯解，顯不足為採。又交通警員掣單舉發違反道路交通
    管理處罰條例所列之違規事實，本質上為行政處分，依法就特定具體事項所為具
    公法上效果之單方行政行為，基於公務員為公法上行為具有公信力之原則，該行
    政處分當可被推定為真正，其據以依法處分之事實認定亦為正確無誤，本此公信
    原則，立法者乃賦予行政機關制定違反道路交通事件統一裁罰基準及處理細則，
    使執勤警員得當機處分，以達維護交通秩序、安全之行政目的。證人即舉發警員
    王正陽乃依法執行交通勤務之公務員，其執行公權力時，除有證據證明其有違法
    情事或其品性有顯然之瑕疵外，原則上應推定其行為係真正且可信；又其與抗告
    人素無仇隙，應無故入抗告人有上揭違規事實之必要，且其於原審訊問時，並供
    前具結，擔負如為虛偽證言當受刑法偽證重罪處罰之危險，應認其之證言並無偏
    頗之處而可採信。本件抗告人甲○○未就執勤員警之舉發有誤提出確實證據以供
    調查，此外，亦無任何證據足資證明舉發警員有捏造事實違法取締之情事，則執
    勤警員本其維持交通秩序、安全職責所為之舉發，自應受到合法、正確之推定。
    至於台北市○○街與萬大路交叉路口之交通號誌是否不明，前此抗告人並未以此
    為辯，迄今亦未提出證據以供佐證，況交通號誌之設置有無缺失或不當，亦不得
    因此執為可紅燈右轉之藉口。是本件抗告人之辯解難認可採，抗告人有於上開時
    、地駕駛機車不遵守交通號誌紅燈右轉之違規行為，洵堪認定。原審以原處分機
    關依道路交通管理處罰條例第五十三條及第六十三條第一項第三款之規定，裁處
    抗告人罰鍰一千八百元，並記違規點數三點，並無不當，而駁回抗告人於原審之
    異議，揆諸前揭說明，抗告人之抗告為無理由，應予駁回。
六、據上論結，應依道路交通案件處理辦法第二十六條，刑事訴訟法第四百十二條，
    裁定如主文。
中　　　華　　　民　　　國　　九十三　　年　　　十　　　月　　　五　　　日
                              臺灣高等法院交通法庭
                                  審判長法  官  葉　騰　瑞
                                        法  官  莊　明　彰
                                        法  官  劉　壽　嵩
右正本證明與原本無異。
不得再抗告。
                                        書記官  廖　婷　璇
中　　　華　　　民　　　國　　九十三　　年　　　十　　　月　　　六　　　日
